臺灣高雄地方法院刑事判決　　　　　　 94年度簡上字第383號
上　訴　人　臺灣高雄地方法院檢察署檢察官
被　　　告　己○○
上列上訴人因被告竊盜案件，不服本院高雄簡易庭94年度簡字第
2239號中華民國94年4 月29日第一審判決（聲請簡易判決處刑案
號：臺灣高雄地方法院檢察署94年度偵字第6289號），提起上訴
及移送併案（臺灣高雄地方法院檢察署94年度速偵字第786 號、
94年度速偵字第980 號、94年度偵字第11059 號、94年度偵字第
8924號、94年度偵字第11147 號、94年度偵字第13618 號），本
院管轄之第二審合議庭認不得以簡易判決處刑，改依通常程序審
理，並自為第一審判決如下：
    主  文
原判決撤銷。
己○○連續攜帶兇器破壞安全設備竊盜，處有期徒刑壹年。扣案
之機車鑰匙及破壞剪各壹支，均沒收之。
    事  實
一、己○○前於民國86年間因肅清煙毒條例、槍砲彈藥刀械管制
    條例等案件，經法院判處應執行有期徒刑9 年確定，於91年
    5 月28日，縮短刑期假釋出監，假釋期滿日為95年5 月20日
    。詎己○○於假釋期間，猶不知悔改，復意圖為自己不法之
    所有之概括犯意，連續為下列竊盜犯行：
（一）於94年3 月8 日19時許，行經高雄市○○區○○路482 號
      前，見甲○○所有車牌號碼YFQ-506 號重型機車之鑰匙未
      拔，竟趁無人之際，發動電門，竊取該機車得手。嗣於同
      年月13日8 時許，在高雄市○○區○○路中山高中前，為
      警查獲其騎乘已通報失竊之上開機車，始悉上情。
（二）於94年3 月31日12時許，在高雄市○○區○○路859 巷口
      前，以其所有之鑰匙乙支，竊取丙○○○所有車牌號碼HK
      A －642 號重型機車，得手後供己騎乘。嗣於同年4 月18
      日13時45分許，騎乘上開機車行經左營區○○○路與文自
      路口，見警察設站路檢，旋即逃逸，至同日13時50分許，
      在華夏路與重和路口，為警攔停緝獲，並當場扣得鑰匙乙
      支。
（三）於94年4 月7 日21時30分許，騎乘車號YQZ －831 號輕型
      機車，至高雄市楠梓區加工出口區○○○○路之楠梓加工
      區管理處揚水加壓站廢水處理場工地，攀爬踰越工地牆垣
      而進入工地內，並竊取承包商中興電工機械股份有限公司
      所有之不銹鋼鋼管4 支，己○○尚未將該4 支鋼管移出工
      地，即因形跡可疑，為巡邏員警當場查獲。
（四）於94年4 月21日4 時50分許，攜帶其所有客觀上足以傷害
      人之身體，足供兇器使用之約60公分長破壞剪1 支，至位
      於高雄縣橋頭鄉○○路36-9其曾任職之「國寶國際有限公
      司」，以破壞剪破壞鋁窗（毀損未據告訴）進入辦公室內
      ，竊取該公司股東戊○○所有車牌號碼6G-1716 號自小貨
      車鑰匙1 副，並以該鑰匙開啟電門之方式將該自小貨車駛
      離，復將該自小貨車上所裝載該公司所有之6 條50米延長
      電線，以新臺幣（下同）1,030 元之價格售予址設高雄市
      左營區○○街240 之1 號資源回收場不知情負責人乙○。
      嗣於同日11時40分許，駕駛上開自小貨車行經高雄市○○
      區○○路17號前，為警攔檢查獲，並扣得破壞剪1 支。
（五）於94年5 月13日14時許，在高雄市左營區○○○路與華夏
      路口「大冠興賣場」前，見邱崎峰所有車牌號碼XKJ －43
      2 號重型機車鑰匙未拔，即以該鑰匙開啟電門發動引擎之
      方式，竊取該機車。嗣於同日16時許，騎乘前揭機車行經
      高雄市○○區○○路「舊城國小」前時，為警當場查獲。
（六）於94年6 月12日14時30分許，在高雄市○○區○○路901
      巷3 號前，見停放該處林素惠所有車牌號碼ZCS －695 號
      輕型機車鑰匙孔留有鑰匙且未上鎖，即發動機車電門，竊
      取上開機車得手。嗣於同日15時30分許，騎乘上開機車行
      經左營區○○○路與元帝路口，為警攔停查獲，始悉上情
      。
二、案經高雄縣政府警察局岡山分局、高雄市政府警察局楠梓、
    左營分局報請臺灣高雄地方法院檢察署檢察官偵查後聲請簡
    易判決處刑及移送併案審理。
    理  由
一、訊據被告己○○對上開竊盜犯行坦認不諱，並經被害人甲○
    ○、丙○○○、戊○○、邱崎峰、林素惠於警詢中指訴失竊
    經過綦詳，並有其所有供犯罪所用鑰匙、破壞剪各1 支扣案
    足資佐證，此外復有贓物認領保管單6 紙、現場及贓物照片
    10幀（均見警卷）在卷可稽，足見被告前開自白核與事實相
    符，應可採信。綜上所述，本案事證明確，被告連續竊盜犯
    行，洵堪認定。
二、按刑法第321 條第1 項第3 款之攜帶兇器竊盜罪，係以行為
    人攜帶兇器竊盜為其加重條件，此所謂兇器，其種類並無限
    制，凡客觀上足對人之生命、身體、安全構成威脅，具有危
    險性之兇器均屬之（最高法院79年台上字第5253號判例參照
    ）。查扣案之破壞剪1 支，係金屬材質，質地堅硬，依社會
    一般觀念足以對人之生命、身體安全構成威脅，在客觀上顯
    然具有危險性，應屬兇器。又窗戶係防閑之安全設備，最高
    法院著有33年上字第1504號、41年台非字第38號判例。是核
    被告所為前開事實（一）（二）（五）（六）係犯刑法第32
    0 條第1 項之普通竊盜罪；事實（三）所為係犯刑法第321
    條第3 項、第1 項第2 款之踰越牆垣竊盜未遂罪；事實（四
    ）係犯刑法第321 條第1 項第2 款、第3 款之攜帶兇器破壞
    安全設備竊盜罪。被告就事實（一）到（六）所為多次竊盜
    行為，時間緊接，所犯基本罪名相同，顯均係出於概括犯意
    為之，為連續犯，應依刑法第56條之規定，以較重之攜帶兇
    器破壞安全設備竊盜罪論處，並依法加重其刑。又公訴人雖
    未對被告前開事實（二）至（六）之竊盜犯行起訴，惟此部
    分與前開論罪科刑部分有連續犯之裁判上一罪關係，復經檢
    察官移送併辦，依審判不可分原則，本院自應併予審理，附
    此敘明。爰審酌被告之品行、人格，經歷及其智識程度（國
    中畢業），其現年33歲，正值年輕力壯之年紀，不思循正途
    賺取所需，竟貪圖私慾，於假釋期間，不知悔改，復又連續
    竊取他人自小貨車、機車、鋼管、電線等物，對被害人所造
    成之損害不小，且造成被害人生活上之嚴重不便，並率爾攜
    帶兇器任意竊取他人之財物，嚴重影響社會治安及居家安全
    ，且被告先後6 次竊盜犯行時間間隔短暫，行為嚴重侵害財
    產法益，惡性非輕，參以其犯罪坦認犯行，所竊取之財物均
    已返還被害人等一切情狀，量處如主文所示之刑，以資懲儆
    。
三、至扣案之鑰匙及破壞剪各1 支，均係被告所有，自備供犯
    本件竊盜罪所用之物，業據被告供承在卷可按，應依刑法第
    38 條 第1 項第2 款之規定，併予宣告沒收。
四、原審認被告罪證明確，予以論罪科刑，固非無見，惟就移送
    併案審理部分，原審不及審究，致未適用連續犯之規定，論
    以一罪，容有未洽。上訴人上訴意旨，指摘原判決不當，為
    有理由，應由本院將原判決予以撤銷，另自為判決。
五、末按檢察官聲請以簡易判決處刑之案件，經法院認為有第45
    1 條之1第4項但書之情形者，應適用通常訴訟程序審判之，
    刑事訴訟法第452條定有明文；且對於簡易判決之上訴，準
    用刑訴法第三編第一章及第二章之規定，管轄第二審之地方
    法院合議庭受理簡易判決上訴案件，應依通常程序審理。其
    認案件有刑訴法第452 條之情形者，應撤銷原判決，逕依通
    常程序為第一審判決，法院辦理刑事訴訟簡易程序案件應行
    注意事項第14項亦有規定。本件檢察官就被告之竊盜犯行聲
    請簡易判決處刑，然經本院審理後，認被告尚有其他具裁判
    上一罪關係即併案之加重竊盜部分之事實，本院認不應量處
    六月以下之有期徒刑，足認檢察官之聲請簡易判決處刑為不
    適當，致有刑事訴訟法第451 條之1 第4 項但書第2 款之情
    形，依照前揭規定，原審適用簡易處刑程序，於法尚難謂合
    ，應由本院合議庭逕依通常程序審理後，自為第一審判決，
    附此敘明。
據上論斷，應依刑事訴訟法第455 條之1 第1 項、第3 項、第45
2 條、第369 條第1 項前段、第364 條、第299 條第1 項前段，
刑法第56條、第321 條第1 項第2 款、第3 款、第38條第1 項第
2 款，判決如主文。
本案經檢察官丁○○到庭執行職務。
中　　華　　民　　國　　94　　年　　8 　　月　　12　　日
                  刑事第八庭  審判長法　官　陳樹村
                                    法  官  吳俊龍
                                    法  官  林意芳
以上正本證明與原本無異。
如不服本判決，應於收受送達後10日內向本院提出上訴書狀。
中　　華　　民　　國　　94　　年　　8 　　月　　12　　日
　　　　　　　　　　　　　　　　　　書記官　曾秀鳳
附錄本件論罪科刑法條：
刑法第321條
犯竊盜罪而有左列情形之一者，處六月以上、五年以下有期徒刑：
一　於夜間侵入住宅或有人居住之建築物、船艦或隱匿其內而犯
　　 之者。
二　毀越門扇、牆垣或其他安全設備而犯之者。
三　攜帶兇器而犯之者。
四　結夥三人以上而犯之者。
五　乘火災、水災或其他災害之際而犯之者。
六　在車站或埠頭而犯之者。
前項之未遂犯罰之。
